【裁判字號】    90,抗,697
【裁判日期】    901016
【裁判案由】    傷害等
【裁判全文】
臺灣高等法院臺中分院刑事裁定                        九十年度抗字第六九七號
    抗  告  人
    即  自訴人  甲○○
    被      告  乙○○
右列抗告人因被告瀆職案件，不服臺灣彰化地方法院中華民國九十年七月二十五日裁
定（九十年度自字第六九號），提起抗告，本院裁定如左：
      主  文
抗告駁回。
      理  由
一、本件抗告意旨略以：查依據公立學校考核辦法第六條規定，各級職員之成績考核
    分工作、勤惰、品德三項，被告乙○○為考核會之主席，違反上述考核規定，自
    承以一年甲、一年乙輪流之方式，訂定違背法令規定之考核方式，輪到抗告人即
    自訴人考甲等時，卻說甲等以投票方式為之，故造成抗告人二十一年來考績均為
    乙等，以上共雙重違法考績及違背良心人格，請依刑法第三百四十二條背信罪判
    處五年徒刑，附帶民事賠償新台幣二億一千萬元之損失及精神慰撫金，為此提起
    抗告云云。
二、惟按法院或受命法官於自訴案件第一次審判期日前訊問及調查結果，如認為案件
    有刑事訴訟法第二百五十二條至第二百五十四條之情形者，得以裁定駁回其自訴
    ，同法第三百二十六條第三項定有明文。
三、原審裁定意旨略以：自訴人因認被告乙○○為彰化縣二水國中教務主任，違法考
    成自訴人之考績乙等共二十一年，結果造成自訴人喪失月退休金，晚年生活潦倒
    ，認其涉有瀆職罪嫌云云，曾向台灣彰化地方法院提起自訴，稱被告偽造文書，
    經台灣高等法院台中分院判決駁回在案（八十二年度上訴字第五八號），該判決
    認定學校職員年終成績之考核，應由學校組成考核委員會執行初核，校長執行核
    覆，此為教育部發布之公立學校職員成績考核辦法第十四條規定在案，二水國中
    教職員之年終考績，係由考績委員會決定而非採輪流方式，考列甲等，則被告既
    未能單獨決定自訴人之考績，何來瀆職之行為，且考績為行政上之事務，如有意
    見，應向主管機關訴願，自訴人據同一事實反覆訴訟，實為無理，被告之犯罪嫌
    疑不足，揆諸首揭法條，本件自訴應予駁回。
四、查本件抗告人即自訴人甲○○認被告乙○○涉犯瀆職之罪嫌，無非係以被告於學
    校職員年終成績之考核，單獨決定自訴人之考績，違法考成自訴人之考績乙等共
    二十一年，結果造成自訴人喪失月退休金，晚年生活潦倒，認其涉有瀆職罪嫌。
    經查：二水國中教職員之年終考績，係由考績委員會決定而非採輪流方式，考列
    甲等，則被告既未能單獨決定自訴人之考績，何來瀆職之行為，且考績為行政上
    之事務，如有意見，應向主管機關訴願，原審法院於裁定中已詳加說明，揆諸上
    揭意旨所示，被告所為顯與瀆職罪之構成要件不符，即難論以瀆職罪責，自訴人
    據同一事實反覆訴訟，實為無理，此外，又查無其他積極事證足資證明被告有何
    瀆職之犯行，其犯罪不能證明，原審法院依刑事訴訟法第二百五十二條第十款之
    情形，裁定駁回自訴人之自訴尚無不合，抗告人空言指摘，請求將原裁定撤銷為
    無理由，應予駁回。
五、據上論結，應依刑事訴訟法第四百十二條，裁定如主文。
中      華      民      國    九十  年      十    月        十六        日
                                  臺灣高等法院臺中分院刑事第三庭
                                        審判長法  官  方  艤  駐
                                        法  官  廖  柏  基
                                              法  官  劉  連  星
右正本證明與原本無異。
不得再抗告。
                                              書記官  顏  子  良
中      華      民      國     九十      年      十       月    十七    日
                                                                        Ｆ


司法院資訊處製作；財團法人民間司法改革基金會備份。
